臺灣板橋地方法院刑事判決　　　　　　　　　　　　　九十年度易字第三九二四號
　　公　訴　人　臺灣板橋地方法院檢察署檢察官
　　被　　　告　乙○○
　　指定辯護人　甲○
右列被告因傷害案件，經檢察官提起公訴（九十年度偵字第一四九三五、一五八一四
號），甲○判決如左：
    主  文
乙○○使人受重傷，處有期徒刑陸年。
    事  實
一、乙○○於民國（下同）九十年六月九日下午五時許，與已懷孕不詳姓名年籍之友
    人之妻，同至台北縣三重市○○街五七號前，適逢丙○○與不詳真實姓名之綽號
    「高腳」者及其他不詳姓名、年籍之男子在該處飲酒，乙○○與其友人之妻亦坐
    下加入宴飲，席間丙○○戲問該婦女係懷男胎或女胎等語，乙○○認丙○○酒後
    以言詞戲弄其友人之妻，並有摸該婦女肚子之舉動，深為不滿，與丙○○發生爭
    執，其可預見以玻璃酒瓶毆擊人之頭部要害，即可能造成人體重大不治或難治之
    傷害，竟在所不顧，隨手自地上拾起玻璃啤酒瓶一支，重擊丙○○之頭部要害，
    使丙○○受有頭部外傷合併腦挫傷及顱內出血，造成明顯之語言機能障礙及左側
    肢體偏癱之身體重大不治之傷害。
二、案經被害人丙○○訴由台北縣政府警察局三重分局報請台灣板橋地方法院檢察署
    檢察官偵查起訴。
    理  由
一、訊據被告乙○○對於在上揭時地以玻璃酒瓶毆擊被害人丙○○之頭部，致丙○○
    受有上開傷害之事實不諱，惟辯稱：伊不知會發生如此之重傷害云云，經查：被
    告於上揭時地以玻璃酒瓶毆擊被害人丙○○，致其受有重傷害之事實，業據被害
    人丙○○於偵查及甲○訊問時指訴歷歷，並有三軍總醫院附設民眾診療服務處診
    斷證明書三紙在卷可稽，且被害人丙○○因受被告持玻璃酒瓶重擊頭部，經送三
    軍總醫院治療，因腦內血腫惡化，經手術後仍有明顯之語言機能障礙，構因不清
    楚及口語表達受限，左側肢體偏癱，平衡（站立）差，耐力下降，肢力僅達第三
    至四級（正常五級），感覺異常，以及肌肉強直，肌腱反射增強等異常，且經治
    療已達半年以上，預後不佳，已無復原之可能性，有三軍總醫院九十一年一月十
    六日（九十一）善利字第九一００七八八號函及附件之丙○○住院病歷在卷可參
    ，被害人丙○○遭被告重擊頭部後，於身體有重大不治之傷害，至為明確。又人
    之頭部極為脆弱，稍受毆擊，即足以造成重大不治或難治之傷害，乃屬身體之要
    害，此為一般人所能預見，而玻璃酒瓶係屬堅硬之物，持之重擊人之頭部，客觀
    上即足以造成不治或難治之重傷害，被告係成年人，且精神狀態與一般人無異，
    對於上開以玻璃酒瓶毆擊被害人頭部，可能造成重大不治或難治之重傷害之結果
    ，客觀上應能預見，且不違背其本意，所辯不知會造成重傷害之結果云云，為事
    後卸責之詞，不足採信，被告有重傷害之犯意，尚無疑義。本件事證明確，被告
    之犯行，堪以認定，應依法論科。
二、核被告乙○○所為，係犯刑法第二百七十八條第一項之重傷害罪。公訴人認被告
    所為係犯同法第二百七十七條第一項之普通傷害罪，尚有未洽，甲○於起訴之同
    一犯罪事實內，變更起訴法條。爰審酌被告因細故爭執，即持酒瓶毆擊被害人之
    頭部，致被害人受有上開重傷害，惡性非輕，尚未與被害人達成民事和解賠償損
    害及犯後態度等一切情狀，量處如主文所示之刑，以資懲儆。
據上論斷，應依刑事訴訟法第二百九十九條第一項前段、第三百條，刑法第二百七十
八條，判決如主文。
本案經檢察官許智評到庭執行職務
中      華      民      國    九十一    年      三      月    二十九    日
                                  臺灣板橋地方法院刑事第五庭
                                          法  官  林  錫  凱
右正本證明與原本無異。
如不服本判決，應於判決送達後十日內，向甲○提出上訴狀。
                                          書記官  林  兆  嘉
中      華      民      國    九十一    年      四      月      一      日
附錄本案論罪科刑法條全文
刑法第二百七十八條
使人受重傷者，處五年以上十二年以下有期徒刑。
犯前項之罪因而致人於死者，處無期徒刑或七年以上有期徒刑。
第一項之未遂犯之。
